【裁判字號】    99,台上,3562
【裁判日期】    990610
【裁判案由】    違反毒品危害防制條例
【裁判全文】
最高法院刑事判決            九十九年度台上字第三五六二號
上  訴  人  甲○○
上列上訴人因違反毒品危害防制條例案件，不服台灣高等法院台
中分院中華民國九十九年四月七日第二審判決（九十九年度上訴
字第二六九號，起訴案號：台灣台中地方法院檢察署九十八年度
偵字第一九０九八號），提起上訴，本院判決如下：
    主  文
上訴駁回。
    理  由
按刑事訴訟法第三百七十七條規定，上訴於第三審法院，非以判
決違背法令為理由，不得為之。是提起第三審上訴，應以原判決
違背法令為理由，係屬法定要件。如果上訴理由書狀並未依據卷
內訴訟資料，具體指摘原判決不適用何種法則或如何適用不當，
或所指摘原判決違法情事，顯與法律規定得為第三審上訴理由之
違法情形，不相適合時，均應認其上訴為違背法律上之程式，予
以駁回。本件上訴人甲○○上訴意旨略稱：在警詢及偵查中，上
訴人並不知提供上手及自白犯罪可獲得減刑，直到民國九十八年
八月二十一日經由檢察官告知後才知道，故上訴人於第一審及原
審審理中均認罪，檢察官好意使上訴人有改過向上之機會，原判
決竟謂檢察官係善意規勸，且未予減刑，即有違法云云。
惟查：證據之取捨、證據證明力之判斷，以及事實有無之認定，
屬事實審法院之職權，苟其取捨判斷與認定，並不違背論理法則
及經驗法則，即不容任意指為違法，而執為適法之第三審上訴理
由。本件原審認定上訴人有原判決所載事實欄（下稱事實欄）二
之(一)至(九)所示販賣第一級毒品海洛因、第二級毒品甲基安非他命
之犯行，係以：(1)上訴人之自白；(2)證人楊清源就事實欄二之(一)
、(二)、(八)部分於警詢、偵查中之證詞及與上訴人間之通訊監察譯
文；(3)證人楊慶旗就事實欄二之(六)、(七)、(九)部分於偵查中之證詞
及與上訴人間之通訊監察譯文；(4)證人吳坤隆就事實欄二之(三)至
(五)部分於偵查中之證詞及與上訴人間之通訊監察譯文等證據資料
，予以綜合判斷，認上訴人之犯行足堪認定。並指駁、說明上訴
人雖於第一審及原審審判中均自白犯行，然其於歷次警詢、偵查
中均未自白犯行，不符合毒品危害防制條例第十七條第二項減刑
之要件等由甚詳。又以核上訴人所為，就事實欄二之(一)、(二)、(六)
至(九)部分係犯毒品危害防制條例第四條第一項之販賣第一級毒品
罪；就事實欄二之(三)至(五)部分係犯同條例第二項之販賣第二級毒
品罪。所犯數罪，犯意各別，應分論併罰。各罪均依累犯規定加
重其刑（本刑為無期徒刑部分除外）後，就販賣第一級毒品罪部
分再依刑法第五十九條規定減輕其刑，並分別酌情量處其刑（均
處有期徒刑）。已詳其所憑證據及認定之理由，所為論斷，均
有卷存證據資料可資覆按。上訴意旨雖指摘原判決違法，然係就
原審依憑證據所為採證、認事職權之合法行使，以及原判決已論
列說明之事項，依憑己見任意指為違法，自非合法之上訴理由。
衡以前開說明，其上訴為違背法律上之程式，應予駁回。
據上論結，應依刑事訴訟法第三百九十五條前段，判決如主文。
中    華    民    國  九十九  年    六    月    十    日
                      最高法院刑事第十三庭
                          審判長法官  賴  忠  星
                                法官  呂  丹  玉
                                法官  吳      燦
                                法官  蔡  名  曜
                                法官  葉  麗  霞
本件正本證明與原本無異
                                      書  記  官
中    華    民    國  九十九  年    六    月   十四   日
                                                      Q

司法院資訊處製作；財團法人民間司法改革基金會備份。
